臺北高等行政法院裁定
                                      100年度訴字第641號
原      告  賴文龍
訴訟代理人  楊金順  律師
複代理人    范值誠  律師
被      告  內政部
代  表  人  江宜樺（部長）住同上
訴訟代理人  鄭倩如        （兼送達代收人）
            秦錚錚
參  加  人  新北市板橋區公所
代  表  人  林純秀（區長）住同上
上列原告與被告間收回被徵收土地事件，本院裁定如下：
    主  文
參加人新北市板橋區公所應獨立參加本件訴訟。
    理  由
一、按行政法院認為訴訟之結果，第三人之權利或法律上利益將
    受損害者，得依職權命其獨立參加訴訟，行政訴訟法第42條
    第3項準用同條第1項定有明文。
二、前臺北縣板橋市公所（99年12月25日臺北縣改制為新北市）
    為辦理停車場6 號預定地工程，報經臺灣省政府77年7 月29
    日77府地四字第72110 號函核准徵收前臺北縣板橋市○○段
    ○○○○○段）1028地號等17筆土地，並一併徵收其土地改
    良物，交由前臺北縣政府以78年5 月9 日77北府地四字第26
    89 05 號公告，公告期間78年5 月10日起至78年6 月9 日止
    。原告以本件徵收使用目的及用途係作為停車場，然竟未依
    核准徵收原定興辦事業使用，而改為前臺北縣政府消防局消
    防分隊暨板橋義消中、分隊新建工程，興建地上7 層地下1
    層之鋼筋混凝土構造之辦公大樓，於99年5 月24日申請照原
    徵收價額收回其持分所有重慶段1034地號等被徵收土地。前
    臺北縣政府報經被告99年7 月22日台內地字第0990144105號
    函，以本件核准徵收計畫使用期限預定77年12月開工，90年
    12月完工，依該部84年9 月26日台內地字第8488181 號函釋
    ，申請人應於土地徵收計畫書內敘明之使用期限屆滿之次日
    起算5 年內申請收回被徵收土地，原告於99年5 月24日提出
    申請，已逾法定得申請收回期限，不同意發還。前臺北縣政
    府以99年7 月26日北府地徵字第0990695485號函知原告。茲
    原告以據前臺北縣政府99年6 月9 日會勘紀錄，其申請收回
    被徵收土地現況，部分作平面停車場（月租式）使用，部分
    作前臺北縣消防局板橋分隊暨板橋義消中、分隊新建工程使
    用（重慶段1037、1087、1088地號土地），確有不依核准計
    畫使用情形，自得依土地法第219 條規定申請照原徵收價額
    收回土地；且其於申請書尚主張依土地徵收條例第9 條規定
    申請收回土地，該條文規定得申請收回之期間為20年，自工
    程動工之日起算，其申請並未逾期，原處分漏未斟酌，適用
    法規顯有錯誤云云，提起訴願，遭經駁回，遂向本院提起本
    件行政訴訟。
三、經查參加人為本件需用地機關，本院認本件訴訟之結果，參
    加人之權利或法律上之利益將受損害，本院自得依上開條文
    之規定，依職權命參加人獨立參加本件訴訟，爰裁定如主文
    。
中    華    民    國    100   年    11    月    23    日
                    臺北高等行政法院第七庭
                              審判長法  官  黃秋鴻
                                    法  官  蔡紹良
                                    法  官  畢乃俊
上為正本係照原本作成。
不得聲明不服。
中    華    民    國    100   年    11    月    23    日
                                    書記官  簡若芸